臺灣高雄地方法院刑事判決　　　　　　　　　　　　九十一年度易字第一七四號
　　公　訴　人　臺灣高雄地方法院檢察署檢察官
　　被　　　告　甲○○
右列被告因竊盜案件，經檢察官提起公訴（九十一年度偵字第七三二四號），本院判
決如左：
    主  文
甲○○共同攜帶兇器竊盜，累犯，處有期徒刑柒月。
    事  實
一、甲○○前於民國八十六年間因違反麻醉藥品管理條例案件，經本院判處有期徒刑
    三月確定，於八十六年十一月二十八日易科罰金執行完畢，仍不知悔改，與陳乃
    豪（本院另案審結）基於意圖為自己不法所有之犯意聯絡，於九十年八月二十三
    日凌晨二時四十六分許，前往不知情友人洪明得位於高雄市○○區○○路六十六
    巷一號「乙○○○」地下室一樓停車場，共同持向洪明得借得，客觀上對於人之
    生命、身體、安全構成威脅，可供兇器使用之螺絲起子及老虎鉗各一支共同下手
    竊取乙○○○所有監視器一組，得手後，騎乘機車逃逸。嗣經該大樓保全人員陳
    松田調閱大樓另一監視錄影器始查悉上情，並報警查獲。
二、案經台灣高雄地方法院檢察署檢察官自動檢舉偵查起訴。
    理  由
一、訊據被告甲○○矢口否認有何竊盜犯行，辯稱：螺絲起子係陳乃豪去找洪明得借
    的，伊根本沒有竊取云云。
二、經查：右揭犯罪事實，業據同案被告陳乃豪於警、偵訊中陳稱：於九十年八月二
    十三日凌晨二時四十五分許，伊與甲○○前往高雄市○○區○○路六十六巷一號
    「乙○○○」找尋友人洪明得，甲○○見該大樓地下室一樓裝設有監視器，即提
    議要竊取該監視器，伊等即先搭乘電梯至該大樓十一樓洪明得住處拿取拆卸工具
    ，再至地下室一樓停車場，由甲○○下手竊取該部監視器，竊得之監視器由甲○
    ○帶回家裡等語（九十年十月二十七日警訊筆錄、九十一年度偵字第七八九號卷
    九十一年二月二十二日訊問筆錄），核與證人洪明得於警訊及偵訊時證述：當（
    二十三）日甲○○及陳乃豪二人前來住處找伊，稱機車損壞，要向伊借工具，伊
    即借予他們螺絲起子及老虎鉗各一支，並陪同他們至地下室一樓，因他們叫伊等
    一下即可修好，並即歸還所借之工具，所以伊即在電梯旁等候，他們要離開時伊
    有見甲○○將大樓監視器交予陳乃豪放進機車置物箱內，後即由陳乃豪騎乘機車
    離去，甲○○拿工具還伊後，另外騎一部機車離去，當時伊有向他們表示大樓的
    物品不能拆走，監視器係甲○○及陳乃豪所竊取的等情節大致相符（九十年八月
    二十四日、九十年九月九日、九十年十一月十日警訊筆錄，九十一年一月二十九
    日、九十一年二月十九日、九十一年三月十九日偵訊筆錄），另證人即「乙○○
    ○」管理員陳松田及該大樓管理委員會總務黃枝財分別於偵訊中結證：當時有二
    名年輕人來大樓說要找洪明得，陳松田開門讓他們進入，該二名男子進入地下室
    後即搬走監視器，沒想到他們會偷大樓監視器」（見九十一年一月十八日訊筆錄
    ）；證人林忠男於警訊中證稱：「因為伊所住大樓之監視器被竊取，所以調閱大
    樓其他監視錄影帶觀看，發現竊賊與大樓住戶洪明得有關，於是向洪明得追問其
    他二名男子之姓名，後洪明得有聯絡陳乃豪到場，當時陳乃豪有承認監視器是他
    們竊取，但另一名嫌疑人甲○○則未到場」等語明確（九十年八月二十四日警訊
    筆錄）。此外，復有現場照片三張及「乙○○○」另一部監視錄影帶翻拍之照片
    三張附卷可參。被告甲○○對於其在右揭時、地與陳乃豪一同至洪明得住處，並
    向洪明得借用螺絲起子及老虎鉗，佯裝修車等情，亦於本院審理中陳明在卷，且
    洪明得、陳乃豪於警訊中迭稱竊取監視器之友人綽號為「哈拉偉」，被告甲○○
    於本院審理中亦坦承其綽號即為「哈拉偉」。綜上各情以觀，被告甲○○前開所
    辯，顯係事後卸責之詞，不足採信；是本件事證明確，被告甲○○前揭竊盜犯行
    ，堪以認定。
三、按螺絲起子及老虎鉗在客觀上足對人之生命、身體、安全構成威脅，具有危險性
    ，俱為兇器，被告甲○○持螺絲起子及老虎鉗竊取「乙○○○」之監視器，核被
    告甲○○所為，係犯刑法第三百二十一條第一項第三款之攜帶兇器竊盜罪。被告
    甲○○與陳乃豪就上開竊盜犯行有犯意聯絡及行為分擔，均為共同正犯。被告甲
    ○○前於八十六年間因違反麻醉藥品管理條例案件，經本院判處有期徒刑三月確
    定，於八十六年十一月二十八日易科罰金執行完畢之事實，有臺灣高等法院被告
    全國前案紀錄表、臺灣高雄地方法院檢察署刑案資料查註紀錄表各一份在卷可稽
    其於有期徒刑執行完畢後五年以內再犯本件有期徒刑以上之罪，為累犯，依法加
    重其刑。爰審酌被告之品行非佳，正值壯年，不思以正當工作賺取金錢，竟貪圖
    不法利益，而竊取他人財物，犯罪之手段、目的，所得財物之價值，及犯後態度
    等一切情狀，量處如主文所示之刑。至被告甲○○所犯前開竊盜犯行，所用之工
    具螺絲起子及老虎鉗各一支，為被告甲○○向證人洪明得所借得，並非被告所有
    之物，業據被告甲○○供述及證人洪明得證述在卷，爰不另為沒收之諭知。
據上論斷，應依刑事訴訟法第二百九十九條第一項前段，刑法第二十八條、第三百二
十一條第一項第三款、第四十七條，判決如主文。
本案經檢察官李宛凌到庭執行職務。
中      華      民      國    九十一    年      十      月     十五     日
                                  臺灣高雄地方法院刑事庭
                                      法  官    涂裕洪
右正本證明與原本無異。
如不服本判決，應於判決送達後十日內，向本院提出上訴狀。
                                      書記官    賴佳慧
中    華    民    國      九十一     年      十     月      十七      日
附錄本案論罪科刑法條全文：
刑法第三百二十一條第一項：
  犯竊盜罪而有左列情形之一者，處六月以上五年以下有期徒刑：
  一、於夜間侵入住宅或有人居住之建築物、船艦，或隱匿其內而犯之者。
  二、毀越門扇、牆垣或其他安全設備而犯之者。
  三、攜帶兇器而犯之者。
  四、結夥三人以上而犯之者。
  五、乘火災、水災或其他災害之際而犯之者。
  六、在車站或埠頭而犯之者。
